臺灣桃園地方法院刑事判決　　　　　　　　　　　　九十二年度易字第一一二九號
　　公　訴　人　臺灣桃園地方法院檢察署檢察官
　　被　　　告　丁○○
　　　　　　　　陳裕方
　　　　　　　　丙○○
　　右三人共同　賴彌鼎律師
　　選任辯護人　林仕訪律師
　　被　　　告　乙○○
右列被告因賭博案件，經檢察官提起公訴（九十二年度偵字第一六０七號），本院判
決如左︰
    主  文
丁○○、陳裕方、丙○○共同以賭博為常業。丁○○處有期徒刑陸月，陳裕方處有期
徒刑伍月，丙○○處有期徒刑肆月，如易科罰金均以佰元折算壹日。扣案電動機具
「七靶射擊台」肆台、「超八」台、「保齡球ＰＫ」肆台、「象棋」壹台、「競艇
」壹台（以上機台共含ＩＣ板二十五片）、賭資新台幣貳萬貳仟貳佰元，均沒收。
乙○○無罪。
    事  實
一、丁○○係址設桃園縣龜山鄉○○路○段二七三號「福麗電子遊藝場」之負責人，
    並自民國八十五年七月三日起，在該不特定人得任意出入之公眾場所之遊藝場內
    擺設電動機具「七靶射擊台」四台、「超八」三台、「保齡球ＰＫ」四台、「象
    棋」一台、「競艇」一台共十三台（ＩＣ板共二十五片），詎竟基於藉賭博營生
    為業之犯意，自九十一年十月起，以每月薪資新台幣（下同）二萬五千元，僱用
    亦具犯意聯絡之陳裕方在遊藝場擔任現場負責人，另丙○○原以每月薪資二萬三
    千元受僱於丁○○在該遊藝場之櫃台負責兌換金錢及幫賭客開分之工作（丙○○
    於九十一年七月起即在上開遊藝場任職），亦自陳裕方到任後與丁○○、陳裕方
    基於共同犯意聯絡，共同以遊藝場擺置之上開電動機具與登門把玩機具之不特定
    賭客賭博財物，並皆賴此為生。前述機具均採開分方式，依機台性質不同有以二
    百元開二百四十分，或以一比一或以一比五之比例開分，由賭客與前揭各電動機
    台依不同玩法任意押注對賭，如押中則依押中之倍數累積積分，若未押中，該次
    賭資即歸丁○○等人贏取，賭客均得洗分後依原開分比例兌回等值之現金。九十
    二年一月八日晚間九時五十分許，警員薛文雄接獲民眾檢舉而喬裝賭客前去該遊
    藝場，共以一千元之代價，由陳裕方為其在「七靶射擊台」機台開分一千分供其
    把玩。嗣當晚十一時三十分許，薛員所把玩之機台分數已累積二千分時，即向陳
    裕方表示欲離去，陳裕方隨即走上前並為其機台洗分二千分後，旋將應兌回之賭
    資二千元交付予薛文雄，薛員即表明身分並通知在外埋伏守候之員警而偕同查獲
    陳裕方、丙○○，暨斯時在上址遊藝場內賭玩機台之乙○○（另為無罪之諭知，
    詳如後述）、己○○、楊明照、范方鳳、劉聖忠、蔡木清、詹武夫、辛○○（以
    上均另經檢察官為不起訴處分），並扣得當場賭博之器具「七靶射擊台」四台、
    「超八」三台、「保齡球ＰＫ」四台、「象棋」一台、「競艇」一台共十三台（
    ＩＣ板共二十五片），及在櫃台內及陳裕方身上查得該遊藝場內因賭博所贏取兼
    備供兌換之賭資共二萬零二百元及甫兌予警員薛文雄之賭資二千元。
二、案經桃園縣政府警察局龜山分局報請台灣桃園地方法院檢察署檢察官偵查起訴。
    理  由
壹、有罪部分：
一、訊據被告丁○○坦承其為福麗電子遊藝場之負責人，並僱用陳裕方及丙○○之事
    實，被告陳裕方坦承自九十一年十月起受僱於丁○○，在該遊藝場擔任現場負責
    人之事實，被告丙○○坦承自九十一年七月起受僱於丁○○，在該遊藝場幫客人
    兌換硬幣，及幫客人開分之事實，惟均矢口否認有何右開犯行，被告丁○○辯稱
    ：伊從八十五年七月三日開始營業，陳裕方是負責現場的掌控及處理相關事情，
    伊不在事情就由他決定，丙○○是協助陳裕方，主要是在換代幣，店內不能洗分
    換錢，只能換二千元以下品云云。被告陳裕方辯稱：伊在遊藝場擔任開分員，
    負責代幣卡住要排除，幫客人開分、換銅板，如果客人玩完，客人給伊看他機台
    的分數，伊再到櫃台將分數轉換成點數卡給客人，店裡不能洗分換現金，當天喬
    裝員警洗分二千分後，是客人乙○○以二千元向他買分數，員警離開，乙○○就
    坐下去玩，伊並未換錢給喬裝員警云云。被告丙○○辯稱：伊在遊藝場擔任櫃台
    ，負責兌換十元硬幣及幫客人排除機台故障等情事，不知道店裡可洗分換現金云
    云。經查：
（一）被告右揭犯罪事實，業據證人即當日為警查獲在上開遊藝場內把玩機台之賭客
      己○○及辛○○於警訊時證述明確，證人己○○證稱：「我在福麗遊藝場內玩
      的是ＰＫ電玩是由男客員陳裕方開分，我一次付二百元，開分二百四十分，共
      開了三次分付了六百元，我是當日晚上十時進入福麗遊樂場。我在把玩ＰＫ電
      玩時每贏滿一千元，男店員陳裕方要兌換賭金一千元換新台幣一千元給我，但
      我不要繼續重新開分繼續把玩，男店員陳裕方要兌換賭金一千換我ＰＫ電玩分
      數兩次，我都要求再開分重玩。我在福麗遊樂場把玩ＰＫ電玩，在不玩時電玩
      內如有分數可以兌換現金帶走，我最近一次在福麗遊樂場內玩ＰＫ電玩是在三
      星期前，九十一年十二月二十一日下午四時，我玩的ＰＫ電玩內尚有八百分，
      向店員兌換八百元」等語（見偵查卷第二十一至二十二頁）；證人辛○○證稱
      ：「九十二年一月八日我當時玩象棋機台，以一比五的倍數開分。向櫃台丙○○開分玩電玩。玩完電玩所贏分數直接叫櫃台來洗分，以一比五的倍數洗分，
      可以兌換現金。我今天洗八千分，向丙○○兌換現金，共兌換現金一千六百元
      」等語（見偵查卷第六十三至六十四頁）。核與證人即同時查獲本案之員警壬○○○○於本院審理時證稱：「有一個賭客辛○○在現場就有對我說遊藝場可
      以換錢，我就把他帶至迴龍派出所，由迴龍所的戊○○○○做筆錄。總共有二
      位承認，另一位叫己○○也有承認。在店內時我有問他們，他們就暗示說有換
      錢，在派出所製作筆錄時，他們就明講店內有換錢」等語（見本院九十三年一
      月六日審判筆錄）相符。
（二）又證人即九十二年一月八日晚間九時五十分許喬裝賭客至上開遊藝場把玩而查
      獲本件之員警薛文雄於偵查中證稱：「我進入電子遊藝場，我玩了二千分，就
      要求陳裕方洗分，他確認分數後，就站在我後面，先做完洗分之動作，我當時
      將手放在機台上，並轉頭注意現場其他賭客之位置，等我轉頭回來，陳裕方就
      將二千元疊在我手上。是陳裕方過來幫我洗分，而且手上有拿錢，當時他有與
      旁邊的一名男子交談，我直覺是陳裕方拿給我的。洗分是陳裕方幫我洗」等語
      （見偵查卷第一一五至一一六頁、第一二四頁反面），於本院審理時證稱：「
      我們是接獲民眾檢舉，經過二組組長派我們前往，要我喬裝賭客，：：我進入
      後先玩七靶射擊，由店員陳裕方來幫我開分，我玩了一個多鐘頭，一次用五百
      元開五百分，總共開二次，我玩到分數累積到二千分時，我請店員陳裕方過來
      ，我說我要離開，陳裕方就在機台上洗分，之後陳裕方把手伸到口袋去，我想
      說他會拿錢給我，我就看一下其他賭客的位置，庚○○就直接把二千元交到我
      的手上，之後我就用手機跟在外面埋伏的同事連絡，很快我們同事就進來了。
      。（兌換給你的二千元是從何人的身上拿出來的？）陳裕方，因為他有把手伸
      進口袋的動作。」、「陳裕方是走來走去的，只是我要洗分時我回頭對陳裕方
      說我要走了，他就走過來，先確認我機台上的分數，這時我還沒有看到乙○○
      ，他壓機台上的一個按鈕，將分數歸零，陳裕方接著就將手插進褲袋，我就按
      我上衣口袋中的手機通知外面的同仁，開始注意場內其他人的相關位置，然後
      二千元就直接放在我的手中，因為我的手搭在機台上，有二千元就在我手中了
      ，我就回頭看，陳裕方就站在我的右後方了，乙○○就站在他旁邊跟他講話」
      、「（除了陳裕方外，有無其他人可能把錢放在你的手中？）不可能」等語屬
      實（見本院九十二年十一月二十五日審判筆錄），亦核與前開證人辛○○及己○○證述前開遊藝場確有洗分換錢之賭博犯行相符，此外並有臨檢紀錄表一份
      、癸○○○○之報告書一份、現場查獲照片十九幀存卷可佐，足徵證人己○○
      及辛○○於警訊中所證上開情節屬實，胥值採信。
（三）被告陳裕方辯稱伊並未拿二千元給薛文雄，是乙○○拿二千元給喬裝員警為了
      要買下他機台的分數云云。但查，薛文雄員警喬裝賭客至上開遊藝場把玩機台
      ，由被告陳裕方共為其開分一千分，迨薛員把玩之機台累積積分至二千分後，
      乃向陳裕方表示欲離去，陳裕方隨即為其將機台洗分二千分後，即見陳裕方將
      手伸進口袋內，未幾即將兌回之賭資二千元放至其手上等情，已如薛文雄證述
      如前，被告陳裕方辯稱伊並未拿二千元予薛文雄云云，自不足採信。被告乙○○雖附和陳裕方之詞供稱：係伊將二千元拿給薛文雄，為了向他買機台上之分
      數以換取該遊藝場之品云云。然觀諸為警查獲在上開遊藝場把玩機台之客人
      蔡木清、楊明照、辛○○、劉聖志於警偵訊時，及證人范方鳳於警訊時均證稱
      不知道該遊藝場之機台可洗分兌換品等語（見偵查卷第四十、一一一、一一
      三頁），顯與被告乙○○所稱可將機台之分數兌換品云云不符，所辯已難輕
      信。而證人范方鳳於偵查中固又附和被告陳裕方等人改稱：四百分可換一條黃
      色長壽煙，可換之品有電動牙刷、收音機、香煙云云（偵查卷第一一０反面
      ），與其前所證不知道該遊藝場可換品等情不符，所證亦難遽信。且縱認上
      開遊藝場確有供人洗分換品之情，惟質之證人范方鳳所稱上開遊藝場內可供
      兌換之前開品種類，均非價值甚高之物，衡情被告乙○○實無花費二千元之
      代價向喬裝員警薛文雄購買其機台上之二千分，僅為換取店內之電動牙刷、收
      音機或香煙等價值顯不相當之物之理。而況，被告乙○○復自承伊不知道二千
      分可換多少元的禮品等語（見本院九十二年十一月二十五日審判筆錄），則其
      何須冒然以二千元向薛員買機台之二千分，卻不知花費二千元可兌換何種品
      ？由此更顯被告乙○○所辯伊以二千元向薛文雄買機台之分數係為換品情節
      之無稽。再者，薛文雄在上開遊藝場把玩機台，向陳裕方表示欲離去，即未再
      作何表示，陳裕方隨即前來為其機台洗分二千分，被告乙○○既未向薛員表示
      願以二千元向其購買以取得機台內之分數之意，薛員亦未作願將機台分數出售
      之意，業據證人薛文雄於偵查中證述屬實（偵查卷第一二五頁反面），據此，
      被告乙○○又如何得知薛員要陳裕方為其機台洗分，係要將分數兌成現金或係
      要自行向店家兌換品，甚或以積分重開另一機台把玩？被告乙○○逕將二千
      元交付予薛員此舉，顯有違常情。綜析上情觀之，被告乙○○供稱係伊用二千
      元買下薛文雄所把玩機台之分數，以兌換遊藝場內之品云云，顯與事實相違
      ，殊難憑採。公訴人亦認係被告乙○○將二千元交付予癸○○○○，亦有未洽
      。本院綜合上開證人辛○○、己○○前開證述情節，佐以證人薛文雄查獲本件
      經過之情，相互參證，可認右揭證人辛○○、己○○、薛文雄前揭陳述胥實，
      殊值採信。據而可徵，上開遊藝場確有以機台之積分經洗分後兌換現金之賭博
      情事，灼然至明。被告丁○○、陳裕方、丙○○等人上開所辯各節，核屬卸責
      之詞，均無足採。
（四）證人己○○、辛○○嗣後雖於偵審中翻異前詞，而附和被告改稱警訊筆錄不實
      在，並未在上開遊藝場洗分兌換現金之情事云云。惟查，證人即查獲本案後為
      己○○製作警訊筆錄之員警杜明賢於本院審理時證稱：「警訊筆錄是我一問一
      答，我都照他講的記，而且有全程錄音，他講什麼，我就記什麼。己○○說是
      由男店員開分的，我有在派出所請他當場指認是那一個人，他就指是陳裕方，
      我才把陳裕方的名字記下去的。沒有對證人為強暴脅迫或違反其意願非法取供
      。可能是筆錄漏了記載有請他指認這個動作」等語明確（見本院九十三年二月
      十七日審判筆錄），且證人己○○經本院再次訊問時，就「伊在警訊中說贏滿
      一千分，陳裕方就要用賭金一千元換一千分，但因伊不要即重新開分繼續玩」
      等情已坦認係事實，且經檢察官當庭訊問之結果，復再確認「當天拿一千元換
      錢的就是在庭之陳裕方」等情不諱（見本院同上審判筆錄），依上情觀之，己○○嗣後否認警訊筆錄內容不實在云云，已難採信。況以證人己○○擁有大學
      學歷且現猶在大學擔任教職，業據其證述在卷，足見己○○非但在社會具有相
      當之地位，其本身亦具相當之智識程度無疑，己○○所稱伊因為第一次上警局
      心裡很害怕，所以警訊筆錄內容係警察套他的話才如此回答並記載云云，實難
      採信。再者，證人即製作辛○○警訊筆錄之戊○○○○於本院審理時亦證述辛○○警訊筆錄係先做完筆錄再錄音，辛○○怎麼說就怎麼記載，並沒有兇他，
      亦無表示不承認有換錢就不寫，有當場經辛○○指認換錢的對象即是丙○○，
      丙○○也在場等語（見本院九十三年一月六日審判筆錄）詳確，己○○及辛○○復均證稱製作警訊筆錄時並未遭員警刑求毆打，此外本院復查無其他證據足
      認警員於製作己○○及辛○○之筆錄時有何非法取供情事，由此益徵證人己○○及辛○○於警訊時所述之情節，係出於其等自由意志所陳述，應可信實。證
      人己○○及辛○○事後改稱之詞，顯係為卸免己責（在偵查中尚未經不起訴處
      分前均以被告之身分應訊）兼迴護被告之詞，殊難採信。至為警當場在上開遊
      藝場查獲把玩機台之客人己○○、楊明照、范方鳳、劉聖忠、蔡木清、詹武夫
      、辛○○等人，雖均經檢察官另為不起訴處分確定，然查檢察官係以並無證據
      足認上開等人在警方查獲本件同時已有洗分兌換現金之情事，難認上開等人於
      查獲當時有賭博犯行，而予以不起訴處分，有不起訴處分書在卷可稽，並非認
      上開遊藝場即無供賭客洗分兌換現金情事。再衡之電玩業者時有表面上經營娛
      樂機台，暗中提供客人兌換現金，而業者為免遭警查緝，自不敢明目張膽向顧
      客大肆宣傳可兌換現金，僅對熟客或了瞭內情之顧客請求時給予兌換現金之機
      會，對初次把玩或不知內情之客人則不主動告知，降低遭查獲之風險，此由上
      開等人中僅辛○○及己○○於事前即得悉該遊藝場可供人洗分兌換金錢一節即
      可推知。是認己○○、楊明照、范方鳳、劉聖忠、蔡木清、詹武夫、辛○○等
      人縱經檢察官為不起訴處分確定，亦不足為有利於被告等人之認定。
（五）又被告丁○○、陳裕方、丙○○之共同選任辯護人辯護意旨略稱：警察喬裝賭
      客已明顯違反警察職權行使法第三條第三項之規定，依刑事訴訟法第一百五十
      八條之四規定，權衡警察機關違背法定程序之主觀意圖嚴重及常業賭博所侵害
      之法益僅為社會善良風俗而無其他危及實害，是認薛文雄所製作之報告及證言
      無證據能力；證人辛○○及己○○之警訊筆錄均屬被告以人於審判外陳述，而
      無證據能力，且檢察官未就其二人警訊筆錄有何特別可信性及必要性舉證證明
      ，應認辛○○及己○○二人警訊筆錄內容非真意，而無證據能力；又賭博罪為
      對立共犯，須有對立之共犯存在，且二者均具有賭博之犯意，始足該當賭博罪
      ，本件證人薛文雄自始及欠缺賭博之犯意，是在欠缺對立共犯情形下，不該當
      賭博罪之構成要件云云。經查：
    (1)本件員警薛文雄喬裝賭客至上開遊藝場把玩機台，迨機台累積積分至二千分時
      ，向陳裕方表示欲離去，即未再作何表示，被告陳裕方即前來為薛員之機台洗
      分二千分後，隨即將二千元交付予薛員，已如前述，是上開遊藝場本即已有洗
      分換錢以資賭博之經營手法，薛員縱無與該遊藝場擺放之機台對賭之真意，惟
      被告等人原即具有以洗分換錢憑以賭博為業之意及從事賭博為業，初非警調人
      員所造意，自與學理上所謂之「陷害教唆」有間。而觀之九十二年六月二十五
      日公布，同年十二月一日施行之「警察職權行使法」第三條三項固明定：警察
      行使職權，不得以引誘、教唆人民犯罪或其他違法之手段為之，亦僅在禁止警
      察機關採行「陷害教唆」作為刑案偵查之手段，是依前述，本件薛員喬裝賭客
      至上開遊藝場把玩機台之舉，僅係令該店原即以之為業之賭博犯行畢露而已，
      與「陷害教唆」之情形迥不相同。再者，本件係因員警接獲民眾檢舉始由警方
      發動以喬裝賭客之方式進行查緝，足見警察機關係先掌握線報而懷疑該店涉有
      賭博罪嫌，其偵查對象已甚明確，並非漫無目的，且警方亦確因喬裝賭客進而
      查獲被告等人之賭博犯行，益見其發動偵查之正當性，並無違背法定程序之處
      ，更與賭博罪所侵害之法益是否重大無涉。辯護意旨稱本件警察機關因違反警
      察職權行使法第三條第三項之法定程序嚴重及賭博罪所侵害之法益非重大，而
      認薛文雄所製作之報告書及證言無證據能力云云，尚有誤會。
    (2)證人辛○○及己○○雖於偵審中翻異前詞，以致其等有前後證述不一之情形，
      然查本院綜合證人薛文雄、黃連成、杜明賢及戊○○○○上開證述內容，及上
      述各客觀情狀，相互佐參，已可憑認證人辛○○及己○○於警訊時所陳屬實，
      胥值採信（詳上開理由四所述），是認其等縱有陳述前後不一之瑕疵，然其事
      後翻異之詞應可認係意在迴護他人並卸免己責之詞，尚難據此即認辛○○、己○○二人於警訊時所陳即為虛妄而無證據能力。
    (3)又賭博罪固屬必要共犯，惟查獲當時在場之己○○、辛○○等人皆曾在上開遊
      藝場洗分換錢而為該店方人員之賭博對象，被告等人確有賭博犯行無訛，是縱
      警員薛員在查獲當日係為取證內心不具賭博之真意，亦無從據此即謂被告等人
      係欠缺賭博對象而不成立賭博罪。綜右所述，辯護意旨所列上開各點洵非的論
      ，均不足資為對被告等人有利之認定。
（六）另查，被告陳裕方自九十一年十月起始受僱於被告丁○○，在上開遊藝場擔任
      現場負責人，而本件經薛員喬裝賭客於九十二年一月八日晚間至該遊藝場把玩
      機台累積分數至二千分後，薛員僅向陳裕方表示欲離去之意要洗分，未再作何
      表示，被告陳裕方隨即在為薛員洗分後，即兌回等值之二千元予薛員，均見前
      述，上開諸情，具徵被告陳裕方自任職上開福麗遊藝場起，洗分換錢憑以賭博
      即為該遊藝場採行之經營方式，始為如此嫻熟此情，由此亦可推知該店負責人
      丁○○及丙○○皆已心存賭博之念甚明。再參之證人己○○於警訊時證稱最近
      一次在福麗遊藝場把玩機台是在九十一年十二月二十一日，玩的ＰＫ電玩內尚
      有八百分，向店員兌換八百元等語，證人辛○○於警訊時證稱九十二年一月八
      日晚間十八時三十分進入福麗遊藝場，今天洗八千分，向丙○○兌換現金一千
      六百元等語，僅能證明己○○及辛○○均係在被告陳裕方任職後之九十一年十
      二月二十一日及九十二年一月八日在上開遊藝場確有洗分兌換金錢之賭博情事
  ，除此而外並無證據證明被告丁○○自八十五年七月三日經營前揭遊藝場起至
      九十一年十月僱用陳裕方任職前，該遊藝場即有供賭客洗分兌換現金之情，是
      依「罪證有疑，利於被告」之證據法則，應認被告丁○○、陳裕方、丙○○係
      自陳裕方於九十一年十月起受僱於該遊藝場後始有洗分換錢憑以賭博之行為。
（七）末查被告丁○○擺設之電動機具多達十三台，並僱用陳裕方、丙○○等人，分
      任現場負責人及開分員等職，依其所擺設電動機具之台數及僱用之人數，足見
      經營規模非小，而陳裕方、丙○○則受僱在該店擔任專職人員，按月領取薪資
      ，據此足認渠等確係賴該賭博電玩店而謀生，均以賭博為常業，且被告丁○○
      、陳裕方、丙○○間，並有犯意聯絡及行為分擔之事實甚明。綜述，本件事證
      已明，被告等犯行均堪認定，應依法論科。
二、核被告丁○○、陳裕方、丙○○所為，均係犯刑法第二百六十七條之常業賭博罪
    。被告丁○○、陳裕方、丙○○自九十一年十月起就上開賭博犯行，有犯意連絡
    及行為分擔，皆為共同正犯。公訴人認被告三人均自八十五年七月三日至九十一
    年十月丁○○僱用陳裕方前之期間即基於共同賭博之犯意聯絡，並以之為常業，
    而認被告三人此部分亦涉常業賭博罪嫌，然依前述，並無證據證明被告三人自上
    開期日即有常業賭博之犯行（詳前開理由一（六）所述），公訴人認被告均涉有
    此部犯行即有未合，惟公訴意旨認此部分與前揭論罪科刑之常業賭博罪間為實質
    上一罪，屬裁判上一罪關係，爰均不另為無罪之諭知。爰審酌被告等人各犯罪動
    機、目的，分別擔任之職務，參與實施賭博犯罪情節之輕重，所能獲取收益之多
    寡，所犯賭博犯行期間僅四月餘，期間非長，賭場規模，所擺設電動玩具之台數
    ，及渠等犯後態度等一切情狀，分別量處如主文所示之刑，並均諭知易科罰金之
    折算標準。
三、扣案插電營業中之電動機具「七靶射擊台」四台、「超八」三台、「保齡球ＰＫ
    」四台、「象棋」一台、「競艇」一台（ＩＣ板共二十五片），為當場賭博之器
    具，應依刑法第二百六十六條第二項規定宣告沒收。又扣案現金二萬二千二百元
    ，其中一萬一千九百元係在櫃台查獲，其中八千三百元係在陳裕方身上所查獲，
    業據被告陳裕方及丙○○證述在卷，而陳裕方既擔任上開遊藝場之現場負責人，
    且在現場為賭客兌換現金，是認上開扣案現金共二萬零二百元，均係在兌換籌碼
    處所查獲之財物，亦應依刑法第二百六十六條第二項規定宣告沒收。其餘扣案二
    千元係警員薛文雄向被告陳裕方所兌得，然因薛員既意在取證，本身顯乏賭博及
    取得該二千元所有權之真意，認該二千元仍係被告陳裕方所有，且係供其犯罪所
    用之物，應依刑法第三十八條第一項第二款規定併予宣告沒收。至其餘扣案之營
    利事業登記證影本一張為營業者必須申辦及持有之證照，此純係依行政規定所為
    ，尚難認係意在供本件賭博犯罪所用，於法自不得諭知沒收。
貳、無罪部分：
一、公訴意旨另以：被告乙○○與被告丁○○、陳裕方、丙○○基於共同賭博之犯意
    聯絡，在上開遊藝場負責洗分並交付現金予賭客。迨九十二年一月八日二十一時
    五十分許，員警薛文雄喬裝賭客進入該遊藝場內，以一千元之代價向陳裕方開一
    千分把玩「七靶射擊台」，約二十三時三十分許，員警薛文雄贏得二千分，遂要
    求陳裕方兌換現金，詎陳裕方竟夥同乙○○在機台旁確認上開分數為二千分後，
    即由乙○○取出現金二千元交予薛文雄，薛文雄即聯絡在外待命員警進入店內而
    查獲。因認被告乙○○亦涉有刑法第二百六十七條之常業賭博罪嫌。
二、公訴人認被告乙○○涉犯右揭犯罪，係以員警薛文雄指認其向陳裕方表明兌換之
    意，陳裕方即偕同王秀前來確認員警機台上之分數，再由乙○○將現金二千元交
    付員警始查獲，核與被告陳裕方、乙○○供述情節相符，及扣案賭博電玩機台十
    三台、賭資二萬二千二百元為其主要論據。訊據被告堅詞否認有何右開犯行，辯
    稱：伊不是遊藝場的員工，只是去玩的客人，伊是主動拿二千元跟喬裝員警玩的
    機台買二千分，因為那個分數可以換品或七星的香菸五條等語。
三、按犯罪事實應依證據認定之，無證據不得認定犯罪事實。又不能證明被告犯罪者
    ，應諭知無罪之判決，刑事訴訟法第一百五十四條第二項、第三百零一條第一項
    分別定有明文。次按刑事訴訟法上所謂認定犯罪事實之證據，係指足以認定被告
    確有犯罪行為之積極證據而言，該項證據自須適合於被告犯罪事實之認定，始得
    採為斷罪資料。如未能發現相當證據，或證據不足以證明，自不能以推測或擬制
    之方法，以為裁判之基礎。又刑事訴訟上證明之資料，無論其為直接或間接證據
    ，均須達於通常一般人均不致有所懷疑，而得確信其為真實之程度，始得據為有
    罪之認定，若其關於被告是否犯罪之證明未能達此程度，而有合理性懷疑之存在
    ，致使無法形成有罪之確信，根據「罪證有疑，利於被告」之證據法則，即不得
    遽為不利被告之認定，此分別有最高法院二十九年上第三一０五號、四十年臺上
    字第八六號、七十六年臺上字第四九入六號判例可資參照。
四、經查：
（一）薛文雄員警喬裝賭客，於右開時、地，至上開遊藝場把玩機台，由被告陳裕方
      共為其開分一千分，迨薛員把玩之機台累積積分至二千分後，乃向陳裕方表示
      欲離去，陳裕方隨即為其將機台洗分二千分後，即見陳裕方將手伸進口袋內，
      未幾即將兌回之賭資二千元放至其手上等情，已據證人薛文雄證述如前，且依
      前開所述各節，被告乙○○實無給付二千元予癸○○○○之可能及必要，是認
      證人薛文雄所證係被告陳裕方在為其洗分二千分後，即交付等值之二千元賭資
      至其手上等情屬實。至被告陳裕方辯稱係乙○○將二千元交付予薛文雄，為了
      向薛員買機台上的分數云云，顯係為卸免己責之詞，自不足採。從而，公訴人
      認係被告乙○○將二千元交付予薛文雄一節，尚有誤會。則被告乙○○既未交
      付二千元予喬裝賭客之癸○○○○，再參諸同案被告丁○○、陳裕方、丙○○
      於警偵審中均供稱乙○○並非遊藝場內之員工等情，依此，被告乙○○是否確
      為上開遊藝場內之員工，而與被告丁○○、陳裕方、丙○○等人就上開賭博犯
      行有犯意聯絡或行為分擔，仍屬有疑，尚難僅憑被告乙○○有在上開遊藝場同
      時為警查獲，及其自承有將二千元交付予癸○○○○之情，即遽採為認定被告
      乙○○有常業賭博情事之積極證據。
（二）又查，證人薛文雄於本院審理時證稱：「不知道警方為何移送被告乙○○是共
      犯，伊只負責抓及負責打報告。當天剛進去時有看到乙○○，他坐在機台前面
      玩，後來我開始玩後，就沒有注意他在做什麼」等語（見本院九十二年十一月
      二十五日審判筆錄），證人黃連成警員於本院審理時證稱：「我知道有乙○○
      這個人，但是不知道他是誰」、「（將乙○○帶回派出所時，你們認為是賭客
      還是工作人員？）不太清楚」、「（你們移送他時也將乙○○當做是賭客）是
      的」等語（見本院九十三年一月六日、二月十七日審判筆錄），證人甲○○○○於本院審理時證稱：「（在現場是否認定員工只有三人？）是的，丁○○是
      名義上負責人，丙○○是櫃台，陳裕方是薛文雄講換錢給他的現場負責人，所
      以認定與遊藝場有關的是這三個人，他們三人在現場也都有承認」等語（見本
      院九十三年一月六日審判筆錄），證人即為乙○○製作警訊筆錄之員警黃淳民
      於本院審理時亦證稱：「現場帶回來的同事告訴我他是賭客，所以我認為他是
      賭客」、「（你製作筆錄時，有無其他人指示你乙○○是賭客還是工作人員？
      ）沒有。（為何你把他做賭客處理？）因為帶進來的時候，他就和一般賭客在
      一起，我就當一般的賭客來訊問，也沒有其他的警察同仁跟我說他現場有換錢
      」等語（見本院九十三年二月十七日審判筆錄）在卷。觀諸上開證人所述情節
      可知，其等對被告乙○○是否受僱於被告丁○○而在前開遊藝場任職一節，未
      能如同時查獲之被告丁○○、陳裕方、丙○○等人明確，再觀諸曾去過上開遊
      藝場把玩機台二、三次之己○○於本院審理時當庭指認被告四人，亦僅能指證
      被告陳裕方及丙○○為上開遊藝場內之員工（見本院九十三年二月十七日審判
      筆錄），另其他同時為警查獲在上開遊藝場把玩機台之客人楊明照、范方鳳、
      劉聖忠、蔡木清、詹武夫、辛○○，亦均未指認被告乙○○在上開遊藝場擔任
      何職務，而衡之證人己○○、楊明照、范方鳳、劉聖忠、蔡木清、詹武夫、辛○○等人僅係單純在上開遊藝場把玩機台之客人，且無證據足認上開證人與被
      告等人間有何親誼或嫌隙而有為不實陳述之可能，是認上開證人所述應堪信實
      。則綜合上情，警方前往上開遊藝場查緝所涉賭博情事時，並未能同時查獲被
      告乙○○在該遊藝場擔任何職務，抑且，同時在該遊藝場把玩機台之客人己○○等人亦未有何人能指認被告乙○○在該遊藝場負責何事等情，被告丁○○、
      陳裕方、丙○○復均供稱被告乙○○並非遊藝場內之員工等語，此外，復查無
      其他積極證據足認被告乙○○確受僱在上開遊藝場擔任何職務，而與被告丁○○、陳裕方、李秀等人就上開常業賭博犯行有何犯意聯絡或行為分擔，尚難遽
      以被告乙○○於右開時地同時為警查獲及其自承有將二千元交付予癸○○○○
      之供證，即認其與其餘被告等人所犯之常業賭博罪間有犯意聯絡及行為分擔可
      言。縱認被告乙○○於偵審中自承在癸○○○○機台洗分二千分後，係伊將二
      千元交付予薛文雄云云之舉，令人匪夷（實則交付二千元予薛員者是被告陳裕
      方，已如前述），然在未能發現相當證據，或證據不足以證明被告乙○○確有
      如公訴人所指有受僱於丁○○在福麗遊藝場擔任洗分及交付現金予賭客之工作
      ，自不能以推測或擬制之方法，以為裁判之基礎。
（三）至扣案之電動機具「七靶射擊台」四台、「超八」三台、「保齡球ＰＫ」四台
      、「象棋」一台、「競艇」一台共十三台（ＩＣ板共二十五片），及在櫃台內
      及陳裕方身上查得該遊藝場內因賭博所贏取兼備供兌換之賭資共二萬零二百元
      及甫兌予警員薛文雄之賭資二千元，僅得證明上開遊藝場有以洗分換錢之賭博
      犯行，與被告乙○○是否即在上開遊藝場擔任職務欠缺關連性，據此，上開扣
      押之物，亦難作為不利被告乙○○事實之認定。
（四）綜上所述，公訴人所舉上開證據方法尚有合理性懷疑之存在，致本院無法形成
      有罪之確信，根據「罪證有疑，利於被告」之證據法則，即不得遽為不利被告
      乙○○之認定，再參諸被告乙○○自八十九年十一月起至九十二年三月期間，
      確有在興銧興業股份有限公司任職，亦據其提出員工在職證明書、各類所得扣
      繳暨免扣繳憑單、勞工保險被保險人投保資料表、保險對象投保異動清冊在卷
      可稽，是認被告乙○○否認伊為福麗遊藝場之員工之辯解應可採信，此外，復
      查無其他積極證據足以證明被告乙○○有何公訴人所指之賭博犯行，揆諸首開
      法條之說明，不能證明被告犯罪，依法應諭知被告乙○○無罪之判決。
據上論斷，應依刑事訴訟法第二百九十九條第一項前段、第三百零一條第一項，刑法
第二十八條、第二百六十七條、第二百六十六條第二項、第四十一條第一項前段、第
三十八條第一項第二款，罰金罰鍰提高標準條例第一條前段、第二條，判決如主文。
本案經檢察官鍾和憲到庭執行職務。
中      華      民      國      九十三      年      三      月    九    日
                                臺灣桃園地方法院刑事第七庭
                                    審判長法  官  孫惠琳
                                          法  官  賴淑美
                                          法  官  林惠霞
右正本證明與原本無異。
如不服本判決，應於判決送達後十日內向本院提出上訴狀( 應附繕本 )。
                                          書記官  陳恩如
中      華      民      國      九十三      年      三      月   十九   日
附本件論罪科刑依據之法條：
刑法第二百六十七條
以賭博為常業者，處二年以下有期徒刑，得併科一千元以下罰金。
中華民國刑法第二百六十六條
在公共場所或公眾得出入之場所賭博財物者，處一千元以下罰金。但以供人暫時娛樂
之物為賭者，不在此限。
當場賭博之器具與在賭檯或兌換籌碼處之財物，不問屬於犯人與否，沒收之。
